【裁判字號】    98,審易,191
【裁判日期】    980417
【裁判案由】    竊盜
【裁判全文】
臺灣高雄地方法院刑事判決             98年度審易字第191號
公  訴  人  臺灣高雄地方法院檢察署檢察官
被      告  丙○○
                    (現於臺灣屏東監獄竹田分監)
上列被告因竊盜案件，經檢察官提起公訴（97年度偵字第 27977
號、第29363 號），被告於本院準備程序進行中，就被訴犯罪事
實為有罪之陳述，經本院告知簡式審判程序意旨，並聽取公訴人
及被告之意見後，裁定依簡式審判程序審理，判決如下：
    主  文
丙○○共同犯踰越門扇竊盜未遂罪，累犯，處有期徒刑伍月。又
共同犯竊盜罪，累犯，處有期徒刑肆月。應執行有期徒刑捌月。
    事  實
一、丙○○與真實姓名年籍不詳綽號「阿水」之成年男子共同基
    於意圖為自己不法所有之犯意聯絡，於民國97年9 月30日1
    時30分許，由丙○○騎乘車牌號碼CM7 －600 號重型機車搭
    載「阿水」，一同前往高雄縣林園鄉○○村○○○路267 之
    17號旁鐵皮倉庫，由「阿水」踩上丙○○之肩背，以此方式
    ，踰越該倉庫之鐵皮大門而進入倉庫內，「阿水」進入該倉
    庫後，丙○○再進入該倉庫內，後兩人合力徒手將插座上之
    電線拉出，欲竊取甲○○裝設於倉庫內之電源開關電線2 條
    （共計2 公尺），然為巡邏員警發現而未得手。員警當場查
    獲丙○○，而「阿水」則趁隙脫逃，因此查悉上情。
二、又丙○○與鄭凱元（檢察官另案偵辦）共同基於意圖為自己
    不法所有之犯意聯絡，於97年10月15日上午8 時10分許，由
    丙○○騎乘車牌號碼JTZ －751 號重型機車搭載鄭凱元，一
    同前往高雄縣大社鄉○○路38號「大三普生鮮超市」，兩人
    進入店內巡視行竊物品，於同日8 時45分許，由鄭凱元徒手
    竊取該超市內高粱酒2 瓶，由丙○○徒手竊取該超市內高粱
    酒3 瓶，兩人分別放入衣服內遮掩，後鄭凱元步出超市時，
    為店長乙○○詢問是否有物品尚未結帳，鄭凱元遂急忙逃離
    現場，其中1 瓶高粱酒因而摔破在地，另1 瓶高粱酒則為鄭
    凱元得手，此時尚在超市內之丙○○見狀，只好將原本放入
    衣服內遮掩之高粱酒3 瓶放回貨架上。嗣經店長乙○○報警
    處理，當場查獲丙○○，鄭凱元則趁隙脫逃，因而查悉上情
    。
三、案經高雄縣政府警察局林園分局及乙○○訴由高雄縣政府警
    察局仁武分局報請臺灣高雄地方法院檢察署檢察官偵查起訴
    。
    理  由
一、被告丙○○所犯係死刑、無期徒刑、最輕本刑為3 年以上有
    期徒刑以外之罪，其於審判程序就前揭被訴事實為有罪之陳
    述，經告知簡式審判程序之旨，並聽取其與公訴人之意見後
    ，認無不得或不宜改依簡式審判程序進行之處，依刑事訴訟
    法第273條之1第1項之規定，裁定依簡式審判程序審理。
二、上開事實，業據被告於警詢、偵查及本院審理時坦承不諱，
    核與證人即被害人甲○○、乙○○於警詢中指訴情節相符，
    並有高雄縣政府警察局仁武分局搜索扣押筆錄暨扣押物品目
    錄表各1 份、贓物認領保管單1 紙、失竊倉庫現場照片、超
    市監視器翻拍照片及現場照片、贓物照片多張（見警一卷第
    7 －11頁、警二卷第8 －15頁、第17頁、第20頁、第26－33
    頁）在卷可稽，是被告之自白與事實相符，堪可採信。本案
    事證明確，被告上開兩次竊盜犯行，均堪以認定，應依法論
    科。
三、核被告於犯罪事實一所為，係犯刑法第321 條第2 項、第1
    項第2 款之踰越門扇竊盜未遂罪；於犯罪事實二所為，係犯
    刑法第320 條第1 項之竊盜罪。被告於犯罪事實一係與真實
    姓名年籍不詳綽號「阿水」之成年男子；於犯罪事實二係與
    鄭凱元之間，有犯意聯絡及行為分擔，均應論以共同正犯。
    被告於95年間因竊盜、施用毒品等案件，分經本院95年度易
    字第829 號、95年度訴字第1689號判處有期徒刑1 年8 月、
    8 月、3 月確定，嗣以96年度聲減字第2924號裁定減刑並定
    應執行有期徒刑2 年確定，於97年3 月16日縮刑期滿執行完
    畢乙節，有臺灣高等法院被告前案紀錄表在卷可稽，其受有
    期徒刑執行完畢，5 年內故意再犯本件最重本刑為有期徒刑
    以上之罪，均為累犯，應依刑法第47條第1 項規定，各加重
    其刑。又被告於犯罪事實一之行為，已著手於竊盜行為之實
    施，然尚未竊得他人財物，為未遂犯，爰依刑法第25條第2
    項之規定，按既遂犯之刑減輕其刑，此部分犯行應依法先加
    後減之。被告前揭加重竊盜未遂罪與竊盜既遂罪間，犯意各
    別，行為互殊，應予分論併罰。爰審酌被告正值青壯，為貪
    圖不法利益，竟率爾兩次竊取他人財物，侵害財產權及社會
    治安，所為實不足取，素行非佳，業如前述，惟念其犯後坦
    承犯行，態度良好，復參以其所竊得物品為酒類，價值非高
    ，竊取電線部分則為未遂，造成被害人等之損失程度非重，
    手段尚屬平和，暨其犯罪動機、目的、生活狀況等一切情狀
    ，分別量處如主文所示之刑，並定其應執行刑，以資懲儆。
據上論斷，應依刑事訴訟法刑事訴訟法第273 條之1 第1 項、第
299 條第1 項前段，刑法第28條、第320 條第1 項、第321 條第
2 項、第1 項第2 款、第47條第1 項、第25條第2 項、第51條第
5 款，刑法施行法第1 條之1 ，判決如主文。
本案經檢察官吳正中到庭執行職務。
中    華    民    國    98    年    4     月    17    日
                  刑事第十庭  法  官  吳金芳
以上正本證明與原本無異。
如不服本判決，應於收受本判決後10日內向本院提出上訴書狀，
其未具體敘述理由者，應於上訴期間屆滿後20日內，向本院補提
上訴理由書狀（須按他造當事人之人數附繕本，勿逕送上級法院
）。
中    華    民    國    98    年    4     月    21    日
                              書記官  許珈綺
附錄本判決論罪科刑法條：
中華民國刑法第321條
（加重竊盜罪）
犯竊盜罪而有左列情形之一者，處 6 月以上、 5 年以下有期徒
刑：
一、於夜間侵入住宅或有人居住之建築物、船艦或隱匿其內而犯
    之者。
二、毀越門扇、牆垣或其他安全設備而犯之者。
三、攜帶兇器而犯之者。
四、結夥三人以上而犯之者。
五、乘火災、水災或其他災害之際而犯之者。
六、在車站或埠頭而犯之者。
前項之未遂犯罰之。
中華民國刑法第320條
（普通竊盜罪、竊佔罪）
意圖為自己或第三人不法之所有，而竊取他人之動產者，為竊盜
罪，處 5 年以下有期徒刑、拘役或 5 百元以下罰金。
意圖為自己或第三人不法之利益，而竊佔他人之不動產者，依前
項之規定處斷。
前二項之未遂犯罰之。


司法院資訊處製作；財團法人民間司法改革基金會備份。
